臺灣高等法院刑事判決　　　　　　　　95年度上訴字第2110號
上　訴　人
即　被　告　甲○○
　　　　　　　　　　（
選任辯護人　余忠益律師
上　訴　人
即　被　告　乙○○
選任辯護人　楊國宏律師
上列上訴人因違反毒品危害防制條例案件，不服臺灣臺北地方法
院94年度訴字第1582號，中華民國95年4 月14日第一審判決（起
訴案號：臺灣臺北地方法院檢察署94年度偵字第12774號、第144
16號），提起上訴，本院判決如下：
    主  文
原判決撤銷。
乙○○、甲○○共同連續販賣第二級毒品，乙○○處有期徒刑捌
年，甲○○處有期徒刑捌年陸月。
如附表一所示之物均沒收銷燬；如附表二所示之物均沒收；乙○
○、甲○○二人共同販賣毒品所得財物如附表三所示金額新台幣
佰壹拾萬玖仟陸佰元應予沒收，如全部或一部不能沒收時，
以其二人財產連帶抵償之。
    事  實
一、乙○○係設於臺北市松山區○○○路○段182號1 樓「寶德城
    股份有限公司PURPLE舞場」之股東兼公關人員，與該公司總
    務即綽號「小黑」之甲○○均明知MDMA（3,4-亞甲基雙氧甲
    基安非他命，3,4-Methylenedioxyamphetamine ，俗稱搖頭
    丸）、愷他命，業經公告分別列為毒品危害防制條例所管制
    之第二級毒品、第三級毒品，硝西泮（耐妥眠，Nitrazepam
    ）、硝甲西泮（耐甲氮平，Nimetazepam ）則經公告列為該
    條例所管制之第四級毒品，均不得販賣、轉讓，竟基於共同
    販賣營利之概括犯意聯絡，自民國（下同）93年9月1日起至
    94 年7月17日凌晨3 時30分止，以成本價為搖頭丸每顆新台
    幣（下同）200元、愷他命粉末每瓶900 元或1,000元，含第
    四級毒品硝西泮、硝甲西泮成分之綠色安眠藥每顆50元至10
    0 元不等價格，向真實姓名、年籍均不詳之成年人販入供販
    賣之用含第二級毒品MDMA成分之搖頭丸、第三級毒品愷他命
    粉末，及含第四級毒品硝西泮、硝甲西泮成分之綠藥安眠藥
    丸多次，再以搖頭丸每顆250元至500元不等之價格，愷他命
    每瓶1,000元、1,200元、1, 300元、1,500 元或每包10,000
    元之不等價格，綠色安眠藥丸則以每顆100 元之價格，並以
    衣、E、H、1/2 、N、O、米、ㄣ、歐、綠歐、藍蝴蝶代稱搖
    頭丸，褲或K 代稱愷他命，眠、綠或綠眠代稱綠色安眠藥，
    在上址「PURPLE舞場」（起訴書誤為PUPU RPLE 舞場）店內
    ，由甲○○負責在舞場內推介銷售予到場之顧客吳律蘭搖頭
    丸一顆（350 元），及出售予不詳真實姓名年籍，綽號砲吉
    、大哥、阿裕、俊智、小蔡、小岳、將哥、堂哥、主任、陳
    玲（或陳琳）、王主任、萍萍、JOYCE 、小老闆、江柏（或
    姜柏）、小斌（或小彬）、兩天哥、炳哥、瓜子等成年人謀
    利，並分別由乙○○、甲○○將賣出數量、金額記載於入場
    券票根背面、現金收支簿及帳冊上，販賣上揭毒品所得共計
    0000000元。嗣於94年7月17日凌晨3 時30分許，經警員持搜
    索票搜索「PURPLE舞場」而查獲上情，並在辦公室內扣得如
    附表二編號1至6所示其二人所有供販賣毒品所用之小瓶裝愷
    他命14瓶、電子磅秤1台、愷他命分裝瓶空瓶100個、大空瓶
    1個、電動攪拌器1台及分裝用鐵盤1 個，在酒庫內扣得如附
    表一編號1至4所示含第二級毒品MDMA成分之搖頭丸共154 顆
    ，附表二編號7至14所示供販賣毒品所用之愷他命3瓶、含第
    四級毒品硝西泮、硝甲西泮成分之綠色藥丸共131顆、紙袋1
    只、磅秤1台、帳冊1本、入場券票根40張等物。
二、案經臺北市政府警察局刑事警察大隊報告臺灣臺北地方法院
    檢察署檢察官偵查起訴。
    理  由
甲、程序部分
一、被告甲○○94年7月17日警詢筆錄證據能力部分：
  (一)被告甲○○於原審辯稱：是警察叫我講的，該筆錄（見94年
    度偵字第12774號偵查卷第50頁）3 頁第9行以下，筆錄記載
    非其陳述內容，其當時是說：因為我很忙，所以拜託乙○○
    幫我抄的，警察問其有無施用毒品時，其回答有，筆錄記載
    為沒有，又警察問其賣給哪些客人，其當時回答沒有，筆錄
    第4頁（見94年度偵字第12774號偵查卷第51頁）第10行以下
    ，與其陳述內容亦有不符，警察當時是問其那一天賣出多少
    ，其當時是回答沒有，被告甲○○辯護人並為其辯稱上開警
    詢筆錄是受警察利誘，是警察叫被告甲○○趕快認罪，就可
    以交保云云。惟查：
  1.按被告之自白，非出於強暴、脅迫、利誘、詐欺、疲勞訊問
    、違法羈押或其他不正之方法，且與事實相符者，得為證據
    。刑事訴訟法第156條第1項定有明文。
  2.經原審勘驗被告甲○○警詢筆錄錄影帶結果，上開警詢程序
    係連續錄影、錄音，係採一問一答方式，經由員警整理被告
    所答內容並覆述予被告確認，再記載於筆錄中，詢問過程中
    被告甲○○曾問警察：那一條可以改嗎？且錄音、錄影內容
    與筆錄內容相符，被告甲○○確有供述其稱呼乙○○為姊，
    乙○○是單純幫其記帳，並堅稱其未施用毒品，且供述其販
    賣搖頭丸及愷他命給認識的人，愷他命1,200元，搖頭丸400
    元，那間店（指PURPLE舞場）有開其就有去，PURPLE舞場只
    於星期五、六營業，這兩天平均每天報酬，包括本錢，約80
    ,000 元左右，有勘驗筆錄在卷可稽（見原審卷第105-111頁
    ）。足見被告於警詢中之自白，顯係在自由意志所為，難認
    有何遭受強暴、脅迫、利誘、詐欺、疲勞訊問、違法羈押或
    其他不正之方法之情形，且其警詢筆錄所供各節復與事實相
    符（詳後述），則揆諸上揭規定，被告甲○○之上揭警詢筆
    錄自具證據能力。被告甲○○陳稱警詢筆錄有被誘導云云，
    純係個人主觀之認知，洵無可採。
二、證人吳律蘭警詢筆錄之證據能力：
  (一)按被告以外之人於檢察事務官、司法警察官或司法警察調查
    中所為之陳述，與審判中不符時，其先前之陳述具有較可信
    之特別情況，且為證明犯罪事實存否所必要者，得為證據，
    刑事訴訟法第159條之2定有明文。
  (二)如後實體部分所述，證人吳律蘭於警詢中所為之陳述，雖與
    其於原審證述不符，但因證人吳律蘭於原審所述不實，惟其
    於警詢所陳，與被告甲○○於警詢、偵查中及原審初訊所供
    相符（如後述），自以其在警詢時所言較可信，且其在警詢
    中所言亦為證明犯罪事實存在與否所必需。揆諸前開說明，
    證人吳律蘭於警詢中所言自得為證據，應有證據能力。
三、關於偵查卷所附警察查扣之現金收支簿內容影本（見94年偵
    字第14416號卷第76-88頁），惟經本院調閱該現金收支簿原
    本核對，雖原本部分內容有脫漏，但原本現存之內容與該影
    本內容均相符，且經被告乙○○自承該影本內容均為其筆跡
    （見原審卷二第100 頁背面），而該現金收支簿又係依法搜
    索扣得之證物，自有證據能力。
乙、實體部分
一、訊據上訴人即被告甲○○固坦承其曾於94年3 月下旬，以愷
    他命每瓶1,000元、搖頭丸每顆200元之代價，在桃園市獅子
    王舞廳向不詳真實姓名年籍成年男子，購入愷他命500 瓶及
    搖頭丸600顆，及於94年7月17日為警查獲如附表一、二所示
    毒品及電子磅秤等物係其所有，入場券存根上之筆跡是揖之
    筆跡等情，上訴人即被告乙○○亦不否認為舞場之股東，及
    現金收支簿所載之內容均為其筆跡等情，但被告二人均矢口
    否認有何販賣第二級毒品、第三級毒品及第四級毒品之犯行
    。被告甲○○辯稱：扣案之毒品是伊與朋友一起買來要自己
    用的，伊警詢之自白是經利誘而製作，不能作為犯罪之證據
    ；又吳律蘭、許鳳雲之警詢筆錄與被告甲○○之筆錄不符，
    不能採為販賣毒品之證據，扣案帳冊是其記載與人合資購買
    毒品之數量金額，現金收支簿是因原來帳冊弄溼污損，而乙
    ○○寫的字比較好看，所以請乙○○重新謄寫，前後共抄寫
    一次云云；被告乙○○辯稱：伊未與被告甲○○共同販賣毒
    品，亦未替甲○○記帳，現金收支簿是94年7 月10日我出國
    前某日，因甲○○的帳本溼掉而拜託伊抄寫，伊不知道帳本
    記載之內容亦不知店內有毒品，不知甲○○有在賣毒品，只
    知渠有施用毒品云云；
二、惟查：
  (一)關於被告甲○○販賣第二、三級毒品之事實，業據被告甲○
    ○於警詢已供承：其在PURPLE舞場販賣搖頭丸及愷他命，客
    人問，其就帶去廁所賣給客人，為警查獲當天，已賣出15顆
    搖頭丸等語（見94年度偵字第12774 號偵查卷第50至51頁）
    ；於94年7 月17日偵查中供承：其在PURPLE舞場賣搖頭丸及
    愷他命，有時在門口，有時在店裡晃，通常都是客人自己會
    問，是熟客才會賣等語（見同上偵查卷第74、75頁）；於同
    年8 月16日偵查中供承：承認有在PURPLE舞場販賣搖頭丸、
    愷他命給舞客施用，為警查獲如附表一、所示物品均是其所
    有等語（見同上偵查卷第183、184頁）；於同年10月14日偵
    查時承認：有販賣第二、三級毒品，帳冊中所記「K」、「
    褲」是指愷他命，「E 」、「衣」是指搖頭丸，「堂哥」、
    「瓜子」、「阿宏」、「小蔡」、「阿將」、「兩天哥」都
    是客人，搖頭丸及愷他命放倉庫裡等語（見同上偵查卷第22
    5、226頁）；於原審初訊時供稱：在PURPLE舞場販賣搖頭丸
    及愷他命，扣案分裝袋是用來裝搖頭丸，分裝瓶是要用來分
    裝愷他命，磅秤是用來秤愷他命，攪拌器是用研磨愷他命，
    現金收支簿所載「褲×17 」是指賣出愷他命17瓶，「E×54
    」是指賣出搖頭丸54顆，收入金額欄所載金額即當日販賣之
    所得等語（見原審卷一第7-9 頁）；嗣又供稱：承認有販賣
    含第二級毒品MDMA成分之搖頭丸、第三級毒品愷他命，販賣
    毒品的數量、金額是由乙○○幫其記帳等語（見原審卷一第
    23頁背面）在卷，並有於94年7月17日凌晨3時30分許，警方
    持搜索票在臺北市松山區○○○路○段182號1樓「PURPLE 」
    舞場執行搜索時，在舞場辦公室辦公桌下查獲如附表二編號
    1、2、3所示之小瓶裝愷他命14瓶、電子磅秤1台、愷他命分
    裝瓶空瓶100個，及同辦公室牆角查獲如附表二編號4、5 所
    示之大空瓶1個、電動攪拌器1台，在同辦公室保櫃旁查獲鐵
    盤（分裝用）1個，復於酒庫內查獲如附表一編號1 至4所示
    含第二級毒品MDMA成分之搖頭丸共154顆、如附表二編號7所
    示愷他命3 瓶、編號8、9所示含第四級毒品硝西泮、硝甲西
    泮成分之綠色藥丸共131顆、編號10至14所示紙袋1只、分裝
    袋101個、磅秤1台、帳冊1 本及入場券票根40紙等物扣案足
    佐。而所查扣如附表一編號1至4所示橘色藥丸21顆、咖啡色
    藥丸3 顆、綠色藥丸82顆、紅色藥丸48顆，分別經鑑定結果
    ，確實含第二級毒品MDMA成分（驗餘淨重詳如附表一編號 1
    至4所示）；如附表二編號1、7所示小瓶裝愷他命14瓶及3瓶
    ，分別取樣鑑驗結果，均有愷他命成分（驗餘淨重詳如附表
    二編號1、7所示）；如附表二編號8、9所示綠色藥丸21顆、
    110 顆，分別經鑑定結果，確實含第四級毒品硝西泮、硝甲
    西泮成分（驗餘淨重詳如附表二編號8、9所示），有憲兵司
    令部刑事鑑識中心94年11月9日（94）安鑑字第02581號鑑驗
    通知書在卷可憑（見94年度偵字第12774號偵查卷第290頁）
    。
  (二)被告甲○○雖於原審辯稱其有施用第二級毒品MDMＡ 及第三
    級毒品愷他命，其於94年3 月間購入之搖頭丸、愷他命係與
    友人合資購買，其分得搖頭丸200顆，愷他命200瓶云云，惟
    與其於警詢及偵查中均堅決否認有施用第二級毒品已有不同
    ，且其於94年7 月17日為警採集之尿液經送驗結果，亦係呈
    MDMA陰性反應（見同上偵查卷第50、51、75、272 頁），足
    見被告甲○○並未施用第二級毒品，可以認定。又依現金收
    支簿之記載（見94年度偵字第14416 號偵查卷第84至88頁）
    ，94年5月7 日、10日分別賣出名為「1/2」搖頭丸各20顆、
    同年6月19日售出搖頭丸5 顆、賣給阿將搖頭丸10顆、94年5
    月21日賣出名為「1/2」的搖頭丸10顆、6月18日賣出搖頭丸
    20顆、6 月25日賣出搖頭丸20顆，是依現金收支簿記載，被
    告甲○○、乙○○至少已賣出105 顆搖頭丸，而上開查獲扣
    案之搖頭丸數量總計高達154 顆，顯見被告甲○○於原審所
    辯94年3月間與友人合資購買600顆搖頭丸，其分得200 顆云
    云，顯與事實不符，自難採信。
  (三)證人吳律蘭雖於原審證稱：其未向警方指認被告甲○○即PU
    RPLE舞場內販賣搖頭丸之人，其也沒有買搖頭丸，不知警詢
    筆錄為何如此記載云云；然據證人吳律蘭於警詢證稱：扣案
    毒品是向綽號「小黑」者購買，「小黑」就是被告甲○○，
    今天就是甲○○賣我1 顆搖頭丸，我吃了半顆等語明確（見
    94年度偵字第12774號偵查卷第128頁反面），核與被告甲○
    ○於警詢、偵查及原審供稱：有在PURPLE舞場販賣含第二級
    毒品MDMA成分之搖頭丸、第三級毒品愷他命等情相符（如上
    所述），且證人吳律蘭經警採集尿液送往檢驗結果，確呈MD
    MA陽性反應，亦有臺灣檢驗科技股份有限公司濫用藥物尿液
    檢驗報告在卷可稽（見同上偵查卷第272 頁），堪認吳律蘭
    警詢時指述與事實相符，益徵其於警詢所稱向被告甲○○購
    毒之事實，堪以採信，自得執為不利於被告甲○○之認定。
    顯見證人吳律蘭於原審上開所證，要係迴護被告甲○○之詞
    ，不足採信。至檢察官雖將證人許鳳雲之警詢及偵查中筆錄
    列為證據，但證人許鳳雲雖於警詢、偵查中及原審均證稱：
    有在PURPLE舞場買得8 顆搖頭丸，但無法確認係被告甲○○
    所販售（分見12774號偵查卷第58、114頁、原審卷一第76頁
    ），是證人許鳳雲之證詞自難採為不利被告之認定，附此敘
    明。
  (四)又現金收支簿是被告乙○○為被告甲○○記載93年9月1日至
    94年10月16日販賣毒品品項、金額明細乙節，業據證人即共
    犯甲○○於偵查中結證在卷（見94年度偵字第12774 號偵查
    卷第76頁），並有現金收支簿原本及影本在卷可憑（見94年
    度偵字第14416 號偵查卷第76至88頁），且係被告乙○○記
    載之筆跡，業經被告乙○○供承在卷（見原審卷二第100 頁
    背面），而該現金收支簿原本雖有部分內容脫漏，但其影本
    之筆跡，既經被告乙○○供承為其所記載，縱然原本部分內
    容已不存在，仍不影響其證據能力，本院仍以現金收支簿影
    本為被告販賣毒品證據。被告乙○○雖辯稱：其未與被告甲
    ○○共同販賣毒品，該現金收支簿是因為甲○○的帳冊溼掉
    ，其才幫甲○○重新抄寫，約抄寫了10個鐘頭才抄完，不知
    該帳冊是甲○○販賣毒品明細云云；惟觀諸扣案之現金收支
    簿上字跡之筆劃及神韻，顯係同一人所書寫，但筆跡藍色、
    黑色，粗細不一，顯係使用不同枝筆書寫，且該帳冊上尚有
    於記載完成後，在其上打╳劃去或劃粗線刪去，復有不同之
    日期及不同人別之情形，足見係分多次完成，並非代人一次
    抄寫所為，應係被告乙○○就該舞場販賣第二、三、四級毒
    品之要目按日予以記載，可以認定。再據被告甲○○於原審
    供稱：伊販賣毒品之數量、金額是由乙○○幫伊記帳無誤等
    語（見原審卷一第23頁被面）。足見被告乙○○係就被告甲
    ○○販賣毒品之數量、金額之情，逐筆記帳無誤，可以認定
    。是被告乙○○上開所辯，顯與事實不符，自係卸責之詞，
    委無可採。
  (五)再被告甲○○、乙○○販賣如附表三所示販賣毒品、客戶及
    金額部分，詳如扣案如附表二編號13至15所示之帳冊、入場
    卷票根及現金收支簿所載。而帳冊及現金收支簿中記載交易
    毒品種類係以「衣」、「E」、「H」、「1/2」、「N」、「
    O 」、「米」、「ㄣ」、「歐」、「綠歐」、「藍蝴蝶」代
    稱含第二級毒品MDMA成分之搖頭丸，「褲」或「K 」代稱第
    三級毒品愷他命，「眠」、「綠」或「綠眠」代稱含第四級
    毒品硝西泮、硝甲西泮之藥丸，業據被告甲○○於原審供承
    在卷（見原審卷二第97-100頁），再稽之扣案如附表二編號
    14所示入場卷票根40紙，其上書寫方式、字體結果、運筆方
    式、筆順完全相同，且其中票號0000000 號入場券票根上「
    綠」字與被告乙○○所自承係其所書寫之現金收支簿上「綠
    」字（見94年度偵字第85頁）相同，足認該等入場券票根所
    載內容，亦係被告乙○○所書寫，且以票號0000000 號入場
    券票根為例，該入場卷票根上記載「6/18」、「E=57=17100
    」、「H=42=21000」、「米=10=3000」、「K=34=44200」、
    「綠=3300」、「85,300 」，依照被告甲○○上開自白，堪
    認該入場券存根上所載內容是指6月18日售出名為「E」的搖
    頭丸57顆（原判決誤書為27顆）；得款17,100 元（每顆300
    元）、名為「H」的搖頭丸42顆，得款21,000元（每顆500元
    ）；名為「米」的搖頭丸10顆，得款3,000元（每顆300 元）
    ；愷他命34瓶，得款44,200元（每瓶1,300 元）；綠色安眠
    藥3,300元，當日共得款85,300 元，而其餘39張入場券票根
    上亦有相仿之記載，足認該等入場券票根是記載各該日販賣
    毒品所得，而被告乙○○經手記載該等入場券票根及現金收
    支簿，復提供PURPLE舞場之辦公室、酒庫供被告甲○○藏放
    毒品，自難諉為不知，足認被告乙○○與被告甲○○係基於
    共同販賣第二、三、四級毒品犯意聯絡，由被告甲○○販賣
    ，並由被告乙○○負責記帳。
  (六)綜上所述，被告甲○○、乙○○共同販賣第二、三、四級毒
    品予以牟利之事證明確，被告二人空言否認犯行，均顯屬事
    後卸責之詞，無可採信。被告二人犯行洵堪認定，應依法論
    科。
三、被告行為後，刑法部分條文已於94年2月2日修正公布，並於
    95年7月1日起施行，惟修正前刑法第28條規定：「二人以上
    共同實施犯罪之行為者，皆為正犯。」修正後則規定為：「
    二人以上共同實行犯罪之行為者，皆為正犯。」新刑法第28
    條雖將舊法之「實施」修正為「實行」，「實施」之範為較
    廣，「實行」之範為較狹，二者之意義及範圍固有不同，但
    對於本件被告二人而言，被告甲○○負責販賣毒品，被告乙
    ○○負責記帳，兩人顯有犯意聯絡及行為分擔，而共犯上揭
    三罪，新刑法第28條之修正內容，對於被告並無「有利或不
    利」之影響，自無適用新刑法第2條第1項之規定比校新舊法
    適用之問題，應適用現行有效之刑法第28條。又刑法第55條
    雖有修正，但對於想像競合犯之規定，並無變更，而其但書
    係科刑之限制，為法理之明文化，並非屬法律之變更，自無
    新刑法第2條第1項之規定比較適用新舊法之問題，應適用現
    時有效之刑法第55條之規定（參照最高法院95年度台上字第
    5589號判決意旨）。被告二人同一個販賣毒品行為，同時觸
    犯上揭三罪，應依修正後之刑法第55條想像競合犯之規定，
    從一重之販賣第二級毒品罪處斷。又現行刑法已將刑法第56
    條關於連續犯之規定刪除，如有數次犯同罪名之犯行，依現
    行刑法，應數罪併罰，如係基於概括犯意反覆為之，依刪除
    前之刑法，則得適用第56條連續犯之規定，從一重論以一罪
    處斷，比較新舊法結果，自以舊法較有利於被告。再被告所
    犯之罪，關於法定刑罰金刑部分，修正後刑法第33條第5 款
    關於罰金刑之規定為「新台幣一千元以上，以百元計算之」
    ，比較新舊法修正前後，自以舊法較有利於被告，依新刑法
    第2條第1 項之規定，應適用修正前刑法第56條、第33條第5
    款。
四、查MDMA係列為毒品危害防制條例所規定之第二級毒品，愷他
    命則列為第三級毒品，硝西泮、硝甲西泮則列為第四級毒品
    ，被告二人竟予以販賣得利，核被告二人所為，均係犯毒品
    危害防制條例第4條第2項之販賣第二級毒品罪、同條第3 項
    之販賣第三級毒品罪及同條第4 項之販賣第四級毒品罪。被
    告二人由被告甲○○負責販賣毒品，被告乙○○則負責記帳
    ，兩人顯有犯意聯絡及行為分擔，應依現行刑法第28條論以
    共同正犯。又被告二人一個販賣毒品行為，同時觸犯上揭三
    罪，應依修正後之刑法第55條想像競合犯之規定，從一重之
    販賣第二級毒品罪處斷。又被告等多次販賣第二級毒品前之
    持有第二級毒品MDMA之低度行為，為販賣之高度行為所吸收
    ，均不另論罪。又被告二人先後多次販賣第二級毒品、第三
    級毒品及第四級毒品之犯行，時間密接，觸犯構成要件相同
    之罪名，顯均係基於概括犯意而反覆為之，應依修正前刑法
    第56條之規定，論以連續犯以一罪論，並依法僅就法定本刑
    為有期徒刑及罰金部分加重其刑，至法定本刑為無期徒刑部
    分，則依法不得加重。原起訴書雖載被告二人犯罪時間自94
    年3月至同年7月17日為警查獲時止，惟依帳冊及現金收支簿
    之記載，被告二人自93年9月1日起即有共同販賣第二、三、
    四級毒品犯行，而93年9月1日起至94年2 月底止之部分，與
    起訴部分之犯行既有連續犯之裁判上一罪關係，且經原審檢
    察官於原審當庭更正，本院自得併為審究之。
五、原審對被告二人予以論罪科刑，固非無見，惟查：(一)原判決
    理由既認定顧客吳律蘭有向被告購買搖頭丸一顆，但犯罪事
    實卻未予認定。被告二人販賣毒品所得共計三百十三萬九千
    六百元，原判決既認定為犯罪所得而宣告沒收，但犯罪事實
    ，亦未予認定，均有事實與理由不合之違誤。(二)被告乙○○
    係「寶德城股份有限公司PURPLE舞場」之股東（監察人）兼
    公關人員，並非該公司之實際負責人，此據被告乙○○供承
    在卷，並有該公司之章程在卷可按（見偵字第12774 號卷第
    171 頁背面），並經同案共同被告黃柏樺證實在卷（見同上
    卷第80頁），且被告乙○○茍係實際負責人，衡諸常情，斷
    不致於由被告乙○○為被告甲○○記帳，原判決認定被告乙
    ○○為該公司之實際負責人，且處以較重之刑，亦與事實不
    符，即無由維持。被告二人上訴，仍執陳詞否認犯行，雖無
    理由，但原判決既有上開可議之處，自應由本院撤銷改判。
    爰審酌被告二人貪圖販賣毒品之利益，分別連續販賣含第二
    級毒品、第三級毒品、第四級毒品成分之毒品予他人，對社
    會治安及民眾身體健康影響，且扣得之毒品種類包含第二級
    毒品MDMA、第三級毒品愷他命及第四級毒品硝西泮、硝甲西
    泮數種，其數量甚鉅（搖頭丸之藥錠數量高達154 顆、愷他
    命17瓶、一粒眠藥丸數量高達133 顆），並參酌其等行為分
    擔之程度，被告甲○○係主犯，被告乙○○分擔記帳之行為
    ，與其等犯罪之動機、手段、生活狀況、智識程度及犯後態
    度等一切情狀，分別量處被告甲○○有期徒刑八年六月，量
    處被告乙○○有期徒刑八年。
六、
  (一)扣案如附表一編號1至4所示含第二級毒品MDMA級成分之橘色
    藥丸21顆（驗餘總淨重5.6968克）、咖啡色藥丸3 顆（驗餘
    總淨重0.6362 克）、綠色藥丸82顆（驗餘總淨重22.3213顆
    ）及紅色藥丸（驗餘總淨重10.0658 克）等毒品，均為違禁
    物，且均為毒品危害防制條例第2條第1項第2 款所規定之第
    二級毒品，不問屬於犯人與否，均應依同條例第18條第1 項
    前段規定宣告沒收銷燬之。
  (二)次按93年1月9日修正施行之毒品危害防制條例第18條第1 項
    中段增列查獲之第三、四級毒品及製造或施用毒品之器具，
    無正當理由擅自持有者，均予沒入銷燬之規定，而同條例第
    19條則未修正；且修正後毒品危害防制條例第11條之1 規定
    ，第三級毒品、第四級毒品若有正當理由得以持有，故第三
    級毒品非屬絕對禁止持有之違禁物，同條例就無正當理由而
    擅自持有第三級毒品者，並無科處刑罰之規定，依同條例第
    18條第1 項中段規定，無正當理由而擅自持有第三級毒品、
    第四級毒品，該查獲之第三級毒品、第四級毒品，由查獲之
    機關依法為沒入銷燬之，而非由法院宣告沒收銷毀之。故本
    件扣案如附表二編號1、7所示之含第三級毒品愷他命成分之
    白色粉末（驗餘總淨重12.0118克）及如附表二編號8、9 所
    示含第四級毒品硝西泮、硝甲西泮成分之綠色藥丸共131 顆
    （驗餘總淨重22.7768 克），依上開說明，已不得依修正後
    毒品危害防制條例第18條第1 項之規定宣告沒收銷燬之，惟
    既係被告販賣第三級毒品及販賣第四級毒品犯罪所用之物，
    自應依毒品危害防制條例第19條第1項前段宣告沒收之。
  (三)電子磅秤1台、愷他命分裝瓶100個、電動攪拌器1 台、大空
    瓶1個（如附表二編號2至5所示）、紙袋1只（如附表二編號
    10），均為被告甲○○所有供販賣第三級毒品愷他命所用之
    物；扣案之分裝用鐵盤1個、分裝袋101個、磅秤1台、帳冊1
    本及入場券票根40紙（如附表二編號6 、11至14）等物，亦
    均為被告所有，然因被告否認犯行，故上開扣案物品無從查
    明究係供被告販賣第二級毒品、或販賣第三級毒品抑或販賣
    第四級毒品所用之物，惟上開扣案物既均係供其販賣毒品所
    用之物，故均應依同條例第19條第1 項規定宣告沒收之。至
    現金收支簿1 本（如附表二編號15），係供被告二人記載販
    賣毒品所得金額之用，仍應依毒品危害防制條例第19條第 1
    項規定沒收。
  (四)據現金收支簿影本所載（如附表三所示），應係記載被告二
    人販售毒品已經得到財物之數額，自係被告二人因犯罪所得
    之物，應依同條例第19條第1 項之規定沒收，如全部或一部
    不能沒收時，均應以被告二人之財產連帶抵償之。至於帳冊
    及現金收支簿所載其餘部分，因尚無積極證據證明被告確已
    收到販毒之價款，難認合計為被告因犯罪所得之財物，故不
    予諭知沒收，合予敘明。
據上論斷，應依刑事訴訟法第369條第1項前段、第364條、第299
條第1項前段，毒品危害防制條例第4條第2 項、第3項、第4項、
第18條第1項前段、第19條第1項，刑法第2條第1項、第11條前段
、第28條、第55條，修正前刑法第56條、第33條第5 款，判決如
主文。
本案經檢察官侯千姬到庭執行職務。
中　　華　　民　　國　　96　　年　　2　　月　　7  　　日
　　　　　　　　　刑事第十庭    審判長法　官 劉景星
　　　　　　　　　　　　　　　　　　  法　官 陳博志
　　　　　　　　　　　　　　　　　　  法　官 李春地
以上正本證明與原本無異。
如不服本判決，應於收受送達後十日內向本院提出上訴書狀，其
未敘述上訴之理由者並得於提起上訴後十日內向本院補提理由書
（均須按他造當事人之人數附繕本）。
                                      書記官 蘇秋
中　　華　　民　　國　　96　　年　　4 　　月　　30　　日
附錄：本案論罪科刑法條全文
毒品危害防制條例第4條第2項、第3項、第4項：
製造、運輸、販賣第二級毒品者，處無期徒刑或7年以上有期徒
刑，得併科新臺幣7百萬元以下罰金。
製造、運輸、販賣第三級毒品者，處5年以上有期徒刑，得併科
新臺幣5百萬元以下罰金。
製造、運輸、販賣第四級毒品者，處3年以上10年以下有期徒刑
，得併科新臺幣3百萬元以下罰金。
